# 子公司停业

提问人：jangyanbo 时间：2017-03-10 19:44:16
陈老师好！子公司已停业，尚未清算，打算下一年就清算，我的问题是如果写持续经营的报告的话，报表除了不反应流动和非流动的区别的外，其他所有列报的资产负债均按照账面价值列示，利润表按照正常的报表格式列报，只列示期末数，所有资产按照变现价值列报，负债按照应偿付的金额列报。

回答人：chenyiwei
“其他所有列报的资产负债均按照账面价值列示”不恰当；利润表中除了本期正常的收入、成本、费用以外，应设置单独项目反映资产、负债的“预计可变现损益”。这些特殊处理均需在附注的“编制基础”中说明。也因此不能表述为遵循了企业会计准则。